【裁判字號】    98,上訴,1794
【裁判日期】    981217
【裁判案由】    違反毒品危害防制條例
【裁判全文】
臺灣高等法院高雄分院刑事判決        98年度上訴字第1794號
上 訴 人  臺灣高雄地方法院檢察署檢察官
被    告  甲○○○
上列上訴人因被告違反毒品危害防制條例案件，不服臺灣高雄地
方法院98年度審訴字第3468號中華民國98年11月10日第一審判決
（起訴案號：臺灣高雄地方法院檢察署98年度毒偵字第4514號）
，提起上訴，本院判決如下：
     主  文
上訴駁回。
     理  由
一、按上訴書狀應敘述具體理由；所謂具體理由，必係依據卷內
    既有訴訟資料或提出新事證，指摘或表明第一審判決有何採
    證認事、用法或量刑等足以影響判決本旨之不當或違法，而
    構成應予撤銷之具體事由，始克當之。若僅泛言原判決認定
    事實錯誤、違背法令、量刑失之過重或輕縱，而未依上開意
    旨指出具體事由；或形式上雖已指出具體事由，然該事由縱
    使屬實，亦不足以認為原判決有何不當或違法者，皆難謂係
    具體理由。又第二審法院認為上訴書狀未敘述理由或上訴有
    刑事訴訟法第362 條前段之情形者，應以判決駁回之，同法
    第361 條第2 項、第367 條前段定有明文。是上訴書狀全未
    敘述理由者，應先命補正；已敘述理由但不具體者，毋庸命
    補正，應由第二審法院以判決逕予駁回上訴，未依法駁回者
    ，有受理訴訟不當之違法。此有最高法院24年度總會決議第
    93號提案(四)及該院97年台上字第892 號、第3889號判決足資
    參照。
二、本件被告甲○○○經原審認其所違犯之毒品危害防制條例第
    10條第1 項、第2 項之施用第一、二級毒品罪2 罪，犯意各
    別，應分論併罰，並審酌被告前因施用毒品案件，經施以觀
    察、勒戒後，竟再為本件施用毒品犯行，足見其惡習已深且
    戒絕毒癮之意志不堅，未能體悟施用毒品對自己、家人造成
    之傷害及社會之負擔，自屬可議；惟念其犯後終能坦承犯行
    ，態度尚可，且其施用毒品本質上係屬戕害自身健康之行為
    ，尚未直接危害他人，反社會性程度應屬較低等一切情狀，
    分別量處有期徒刑6 月、3 月，及定應執行刑為8 月，復依
    司法院大法官會議釋字第662 號解釋意旨，就該所定逾6 個
    月之執行刑，仍予諭知易科罰金之折算標準。已詳敘所憑之
    證據與認定之理由。且按量刑輕重，係屬事實審法院得依職
    權自由裁量之事項，苟已斟酌刑法第57條各款所列情狀，而
    未逾越法律所規定之法定刑度範圍，或濫用其權限，即不得
    任意指摘為違法，業經最高法院著有72年台上字第6696號、
    75年台上字第7033號判例足資參照。
三、經查，本件檢察官上訴意旨以被告施用多種毒品，可見其毒
    癮已深，原審未審酌及此，而就被告施用第一級毒品部分僅
    量處法定刑之最低刑有期徒刑6 月，顯有違背罪刑相當原則
    ，而無法達到分配正義等語，有該上訴書在卷可稽（見本院
    卷第4 頁）。惟核其上訴理由所稱各情，當均屬刑法第57條
    量刑審酌事項，而原審亦已就本件被告犯行，依刑法第57條
    各款規定詳加審酌施用毒品之一切情狀並妥適量刑如上，且
    此為其得依職權自由裁量之事項，所為量刑亦在法定刑範圍
    之內，並未逾越法律規定之法定刑度。是揆諸前揭說明，尚
    難認原判決有何量刑違法失當之處。從而，原審所為上開論
    敘，經核並無違背經驗法則或論理法則，量刑亦屬允當。是
    檢察官上訴理由仍執原起訴之證據資料，指摘原審判決量刑
    不當，核未依據卷內既有訴訟資料或提出新事實、新證據指
    出原判決之量刑有何不當或違法，足以影響判決本旨，而構
    成應予撤銷之具體指摘事由，則其上訴泛稱原審量刑失出，
    請求撤銷原判決另為量刑，要屬未敘述具體理由。按之上開
    規定，檢察官之上訴要屬違背法律上之程式，自應由本院依
    同法第367 條前段、第372 條規定，不經言詞辯論逕行判決
    如主文。
中    華    民    國    98    年    12    月    17    日
                    刑事第三庭  審判長法  官 莊崑山
                                      法  官 張意聰
                                      法  官 莊松泉
以上正本證明與原本無異。
如不服本判決應於收受本判決後10日內向本院提出上訴書狀，其
未敘述上訴理由者，並得於提起上訴後10日內向本院補提理由書
狀（均須按他造當事人之人數附繕本）「切勿逕送上級法院」。
中    華    民    國    98    年    12    月    17    日
                                      書記官 葉淑華


司法院資訊處製作；財團法人民間司法改革基金會備份。
